【裁判字號】    99,訴,5172
【裁判日期】    991125
【裁判案由】    給付退撫基金
【裁判全文】
臺灣臺北地方法院民事裁定              99年度訴字第5172號
原      告  財團法人中華民國私立學校教職員工退休撫卹基金
            管理委員會
法定代理人  邱鏡淳
訴訟代理人  楊思勤律師
被      告  財團法人高鳳數位內容學院
法定代理人  洪水法
上列當事人間請求給付退撫基金事件，本院裁定如下：
    主  文
本件移送臺灣屏東地方法院。
    理  由
一、按訴訟之全部或一部，法院認為無管轄權者，依原告聲請或
    依職權以裁定移送其管轄法院。又按對於私法人或其他得為
    訴訟當事人之團體之訴訟，由其主事務所或主營業所所在地
    之法院管轄。民事訴訟法第28條第1項、第2條第2 項分別定
    有明文。
二、查本件被告為法人，其主事務所位於屏東縣長治鄉○○村○
    ○路38號，此為兩造所不爭執，依前開規定，應以其主事務
    所所在地之臺灣屏東地方法院管轄。原告雖主張其與被告有
    契約關係，因契約履行地為原告主事務所所在地，故本院依
    民事訴訟法第12條規定有管轄權云云。惟按私立學校董事會
    應訂定章則，籌措經費辦理有關教職員工之退休、撫卹、資
    遣等福利事宜；該章則應報請主管教育行政機關核備。又按
    前項章則報經主管教育行政機關核備後，得另酌收學費百分
    之二教職員工退休、撫卹、資遣經費，連同董事會及學校提
    撥學費百分之一，共同成立全國性私立學校教職員工退休撫
    卹基金，除辦理退休、撫卹、資遣外，專戶儲存不得另作他
    用，未依規定辦理或予流用者，主管教育行政機關應即監督
    追回並追究有關人員責任。末按主管教育行政機關應會同行
    政院有關部會輔導成立全國性私立學校教職員工退休撫卹基
    金管理委員會，由私立學校董事會、教職員工及有關行政機
    關代表組成，向法院登記為財團法人，統籌辦理基金之設立
    、收取、提撥、管理、運用等事宜，並受教育部之監督。此
    分別為民國86年6 月18日修正公布私立學校法第58條第1、2
    、5 項所明訂。是被告乃依上開法律規定而須提撥相關費用
    ，與原告並無任何契約關係，原告主張兩造間有契約關係，
    應非屬實。從而，兩造既無契約關係，則原告主張本院依民
    事訴訟法第12條有管轄權，即非有據，其誤向無管轄權之本
    院提起訴訟，於法不合，爰依前開規定，依被告聲請將本件
    訴訟移送至管轄之臺灣屏東地方法院。
三、依民事訴訟法第28條第1項，裁定如主文。
中    華    民    國    99    年    11    月    25    日
                  民事第四庭    法  官  余明賢
以上正本係照原本作成
如對本裁定抗告須於裁定送達後10日內向本院提出抗告狀，並繳
納抗告費新臺幣1,000元
中    華    民    國    99    年    11    月    25    日
                                書記官  楊勝欽

司法院資訊處製作；財團法人民間司法改革基金會備份。
